【裁判字號】    95,訴,7026
【裁判日期】    950817
【裁判案由】    清償借款
【裁判全文】
臺灣臺北地方法院民事判決              95年度訴字第7026號
原      告  台中商業銀行股份有限公司
法定代理人  丁○○
訴訟代理人  丙○○
被      告  凱琳電訊工業有限公司
兼法定代理  己○○
人                      巷25.
被      告  甲○○
訴訟代理人  己○○
被      告  乙○○
輔  佐  人  戊○○
上列當事人間請求清償借款事件，本院於中華民國95年7月27日
言詞辯論終結，判決如下：
    主  文
被告應連帶給付原告新台幣貳佰玖拾肆萬肆仟貳佰肆拾陸元，及
如附表所示之利息、違約金。
訴訟費用由被告連帶負擔。
    事實及理由
甲、程序方面：
    兩造業於約定書第16條合意以本院為第一審管轄法院，有約
    定書在卷可稽，故本院自有管轄權，合先敘明。
乙、得心證之理由：
一、原告方面：
    被告凱琳電訊工業有限公司（下稱凱琳公司）邀同其餘被告
    為連帶保證人，於民國94年1月5日向原告借款兩筆，均為新
    台幣（下同）2,500,000元，期間皆自94年1月5日起至96 年
    11月5日止，利息皆採固定利率年息7.99%計算，清償方式皆
    按月攤還本息，遲延履行給付本金或利息時，除仍按上開利
    率計息外，逾期在6個月以內償還者，按上開利率10%加付違
    約金，逾期在6個月以上者，超過部分，加倍計付。詎被告
    凱琳公司自95年3月6日起即未依約繳納本息，依約定書第5
    條視同全部到期，分別均積欠1,472,123元及如附表編號1、
    2所示之利息及違約金，為此爰依消費借貸及連帶保證之法
    律關係，起訴請求被告返還借款本金、利息及違約金等語，
    並聲明如主文第1項所示。
二、被告方面：
  (一)被告凱琳公司、己○○自認與原告簽訂信用貸款，已清償2,
    500,000元，對原告所請求的金額沒有意見（本院95年7月27
    日言詞辯論筆錄）。
  (二)被告乙○○自認是保證人，惟請求依據銀行法第12條、第12
    條之1規定解除保證人責任（本院95年7月27日言詞辯論筆錄
    ）。
三、得心證之理由：
  (一)原告主張如前一所述之事實，已據其提出貸款契約書、簡易
    資料查詢各2份為證，並為被告凱琳公司、己○○、甲○○
    於言詞辯論時自認，而被告乙○○亦不爭執，依民事訴訟法
    第280條第1項規定視同自認，自堪認原告主張之上開事實為
    真正。
  (二)被告乙○○雖抗辯伊得依據銀行法第12條、第12條之1規定
    解除保證人責任云云。惟按銀行辦理自用住宅放款及消費性
    放款，已取得銀行法第12條所定之足額擔保時，不得以任何
    理由要求借款人提供連帶保證人；未來求償時，應先就借款
    人進行求償，其求償不足部分得就連帶保證人平均求償之。
    但為取得執行名義或保全程序者，不在此限，銀行法第12
    條之1第1、3項定有明文。經查，凱琳公司係經營電腦設備
    及其週邊設備零組件加工製造買賣進口等業務，被告己○○
    為凱琳公司之董事長，有公司變更登記表1份在卷可稽，堪
    信為真實，被告己○○因職務之故，擔任凱琳公司之連帶保
    證人，有上揭貸款契約書附卷可稽，是本件借款，並非自用
    住宅放款及消費性貸款，係屬工商貸款性質，依據銀行法第
    12 條之1第1項規定，被告乙○○自不得免除保證之責任。
    次查，原告依據消費借貸及連帶保證關係提起本件訴訟，其
    目的在於取得執行名義，亦符合銀行法第12條之1第3項但書
    之規定，是被告乙○○上開主張尹得解除保證人責任之辯解
    ，非有理由，不應准許，從而，被告乙○○仍應負連帶保證
    人責任。
四、綜上所述，原告依消費借貸及連帶保證之法律關係請求被告
    連帶給付如主文第1項所示之本金、利息及違約金，為有理
    由，應予准許。
丙、結論：
    原告之訴為有理由，並依民事訴訟法第78條、第85條第2項
    ，判決如主文。
中    華    民    國    95    年    8     月    17    日
                  民事第三庭    法  官  曾啟謀
以上正本係照原本作成
如對本判決上訴，須於判決送達後20日內向本院提出上訴狀
中    華    民    國    95    年    8     月    17    日
                                書記官  王月伶


司法院資訊處製作；財團法人民間司法改革基金會備份。
